臺灣桃園地方法院刑事附帶民事訴訟判決　
110年度附民字第17號
原      告  李學禹
被      告  游佩鈴
上列被告因詐欺案件（本院110年度訴字第43號），經原告提起
附帶民事訴訟，請求損害賠償，本院判決如下：
    主  文
原告之訴及假執行之聲請均駁回。
    事  實
一、原告訴之聲明及陳述均詳如刑事附帶民事訴訟起訴狀所載（
    如附件）。
二、被告則未為任何聲明或陳述，亦未提出任何書狀。
    理  由
一、按因犯罪而受損害之人，於刑事訴訟程序得附帶提起民事訴
    訟，對於被告及依民法負賠償責任之人，請求回復其損害；
    法院認為原告之訴不合法者或無理由者，應以判決駁回之，
    刑事訴訟法第487條第1項、第502條第1項分別定有明文，是
    依法得提起刑事附帶民事訴訟者，應以被告所涉之犯罪業經
    檢察官提起公訴為其前提。次按附帶民事訴訟除本編有特別
    規定外，準用關於刑事訴訟之規定，刑事訴訟法第490條前
    段定有明文，而刑事訴訟法第307條亦明文規定同法第303條
    之判決，得不經言詞辯論為之，是刑事附帶民事訴訟案件若
    有刑事訴訟法第303條第1款所規定起訴程序違背規定之不合
    法情形，本院自得不經言詞辯論，應以判決駁回。
二、經查，原告李學禹雖起訴主張被告游佩鈴因詐欺案件致原告
    受有財產上損害，應與劉巧琦（原名黃雯妮，其所涉損害賠
    償部分業經本院以110年度附民字第17號刑事附帶民事訴訟
    裁定移送本院民事庭審理）賠償原告9萬6,000元及自本起訴
    狀繕本送達之翌日起至清償日止，按年利息百分之5計算之
    利息。然就原告所受詐欺之本院110年度訴字第43號案件中
    （下稱本案），被告游佩鈴未據檢察官起訴，即非本案被告
    ，亦非本案所認定之共犯，此有本案起訴書及刑事判決書在
    卷可稽，且原告復未敘明被告游佩鈴與劉巧琦或本案詐欺集
    團成員就本案犯罪事實有何關係，或渠等間有何共同侵權行
    為或連帶賠償責任之法律關係，是被告游佩鈴自非於本案中
    應依民法規定而對原告負損害賠償責任之人，原告對被告游
    佩鈴提起刑事附帶民事訴訟，顯不合法，應予駁回。又原告
    此部分之訴既經駁回，其假執行之聲請亦失所依附，應併予
    駁回。
據上論斷，應依刑事訴訟法第502條第1項前段，判決如主文。
中　　華　　民　　國　　111 　年　　7 　　月　　22　　日
　　　　　　　刑事第六庭　審判長法　官　劉淑玲
　　　　　　　　　　　　　　　　法　官　何宇宸
　　　　　　　　　　　　　　　　法　官　何啓榮
以上正本證明與原本無異。
如不服本判決應於收受判決後20日內向本院提出上訴書狀，並應
敘述具體理由。其未敘述上訴理由者，應於上訴期間屆滿後20日
內向本院補提理由書(均須按他造當事人之人數附繕本)「切勿逕
送上級法院」。
                                書記官　潘瑜甄
中　　華　　民　　國　　111 　年　　7 　　月　　25　　日